【裁判字號】    97,訴,5422
【裁判日期】    980901
【裁判案由】    毒品危害防制條例
【裁判全文】
臺灣板橋地方法院刑事判決              97年度訴字第5422號
公  訴  人  臺灣板橋地方法院檢察署檢察官
被      告  甲○○
上列被告因違反毒品危害防制條例案件，經檢察官聲請以簡易判
決處刑（97年度毒偵字第7980號），本院認不宜逕以簡易判決處
刑，改依通常程序審理，而被告就被訴事實為有罪之陳述，經本
院合議庭裁定進行簡式審判程序，判決如下：
    主  文
甲○○施用第一級毒品，處有期徒刑柒月。扣案之殘渣袋壹個沒
收銷燬，分裝勺壹支及吸食器壹組均沒收。
    事  實
一、甲○○前於民國95年間，因施用毒品案件，經本院以95年度
    毒聲字第78號裁定送觀察、勒戒後，認無繼續施用毒品之傾
    向，於95年2 月16日執行完畢釋放出所，並由臺灣板橋地方
    法院檢察署檢察官以95年度毒偵字第712 號為不起訴處分確
    定。詎其仍不知悔改，於上開強制戒治執行完畢釋放後5 年
    內，復基於施用第一級毒品海洛因（下稱海洛因）、第二級
    毒品甲基安非他命（下稱甲基安非他命）之犯意，於97年 9
    月19日6 時許，在臺北縣三重市○○○路96號4 樓003 室內
    ，將海洛因與甲基安非他命混在一起，一行為施用海洛因及
    甲基安非他命1 次。嗣於97年9 月19日16時15分許，為警在
    臺北縣三重市○○○路96號4 樓003 室內查獲，並扣得安非
    他命吸食器1 組、殘渣袋1 個、分裝勺1 支等物，且經其同
    意採集尿液檢體送驗呈鴉片類及安非他命類陽性反應，始悉
    上情。
二、案經臺北縣政府警察局新莊分局報請臺灣板橋地方法院檢察
    署檢察官偵查起訴。
    理  由
一、按除被告所犯為死刑、無期徒刑、最輕本刑為3 年以上有期
    徒刑之罪或高等法院管轄第一審案件者外，於第一次審判期
    日前之準備程序進行中，被告先就被訴事實為有罪之陳述時
    ，審判長得告知被告簡式審判程序之旨，並聽取當事人、代
    理人、辯護人及輔佐人之意見後，裁定進行簡式審判程序，
    刑事訴訟法第273 條之1 第1 項定有明文。經核本案被告所
    犯係死刑、無期徒刑、最輕本刑為3 年以上有期徒刑以外之
    罪，其於準備程序中就被訴事實為有罪之陳述，經法官告知
    簡式審判程序之旨，並聽取公訴人及被告之意見後，本院合
    議庭認宜進行簡式審判程序，爰依首揭規定合議裁定進行簡
    式審判程序，合先敘明。
二、上揭事實，業據被告於本院準備程序中與審理時坦承不諱，
    且其於上揭時地為警查獲時所採取之尿液，經送請臺灣檢驗
    科技股份有限公司檢驗結果，呈現海洛因代謝物可待因、嗎
    啡類，甲基安非他命代謝物安非他命、甲基安非他命陽性反
    應，有該公司濫用藥物檢驗報告乙紙附卷可稽，足徵被告前
    開自白與事實相符，應堪採信。
三、按海洛因、甲基安非他命分別為毒品危害防制條例第2 條第
    2 項第1 款、第2 款所稱之第一、二級毒品，不得施用、持
    有。次按，犯毒品危害防制條例第10條施用第一級、第二級
    毒品之罪者，檢察官應聲請法院裁定，令被告入勒戒處所觀
    察、勒戒，經觀察、勒戒後，檢察官依據勒戒處所之陳報，
    認受觀察、勒戒人無繼續施用毒品傾向者，應即釋放，並為
    不起訴之處分；觀察、勒戒或強制戒治執行完畢釋放後，5
    年內再犯第10條之罪者，應依一般刑事訴訟程序予以起訴論
    罪科刑，此觀諸毒品危害防制條例第20條第1 項、第2項 、
    第23條第1 項、第2 項規定自明。本件被告經觀察勒戒後5
    年內再犯本案施用毒品罪行，依前開規定，應依法追訴。是
    核被告所為，係犯毒品危害防制條例第10條第1 項、第2 項
    之施用第一級、第二級毒品罪。其持有第一級、第二級毒品
    之低度行為，應為其後之施用高度行為所吸收，不另論罪。
    被告以一施用行為同時施用第一級、第二級毒品，為想像競
    合犯，應依刑法第55條規定，從一重論以施用第一級毒品罪
    。爰審酌被告經觀察、勒戒後，仍未能戒絕毒癮，顯見其戒
    絕毒癮之意念非堅，惟念其於犯罪後坦承犯行，態度良好，
    且施用毒品行為，乃屬對自身健康之戕害行為，及其犯罪動
    機、目的、手段等一切情狀，爰量處如主文所示之刑，以資
    懲儆。至扣案之內有無法析離之微量第二級毒品甲基安非他
    命殘渣之塑膠袋1 個，亦應認屬查獲之毒品，不問屬於犯人
    與否，應依毒品危害防制條例第18條第1 項前段規定宣告沒
    收銷燬之；另扣案之分裝勺1 支及吸食器1 組，則係被告所
    有，且供本件施用毒品所用之物，業據被告供承在卷，應依
    刑法第38條第1 項第2 款規定，併予宣告沒收。
據上論斷，應依刑事訴訟法第452 條、第273 條之1 第1 項、第
299 條第1 項前段，毒品危害防制條例第10條第1 項、第2 項、
第18條第1 項，刑法第11條前段、第55條、第38條第1 項第2 款
，判決如主文。
本案經檢察官江耀民到庭執行職務。
中    華    民    國    98    年    9     月    1     日
                  刑事第二十一庭審判長法  官  侯志融
                                      法  官  廖欣儀
                                      法  官  陳正偉
上列正本證明與原本無異。
如不服本判決，應於判決送達後10日內敘明上訴理由，向本院提
出上訴狀 (應附繕本) ，上訴於臺灣高等法院。其未敘述上訴理
由者，應於上訴期間屆滿後20日內向本院補提理由書「切勿逕送
上級法院」。
                                      書記官  高建華
中    華    民    國    98    年    9     月    1     日
附錄本判決論罪之法條：
毒品危害防制條例第10條
施用第一級毒品者，處6 月以上 5 年以下有期徒刑。
施用第二級毒品者，處3 年以下有期徒刑。


司法院資訊處製作；財團法人民間司法改革基金會備份。
